# 所得税年度调整问题

提问人：“---” 时间：2017-09-06 18:24:05
截止审计报告报出日：某公司尚未通过国家规划布局内重点软件企业认定名单内企业，固按照百分之15%计算所得税，并缴纳所得税； 2017 年 5 月份，审计报告出具后公司按照10%优惠税率对 2016 年所得税汇算清缴。 2017 年度 7 月份，公司被认定为 2016 年度国家规划内重点软件企业， 2017 年度 8 月份公司申请的 2016 年度所得税退抵税（15%-10%）差额部分经税务局批准，同意退还此部分税额，税额金额重大，目前出具 3 年一期审计报告，此部分差额是否应该在 2017 年 6 月份调整到上半年，还是追朔调整 2016 年度所得税，还是在 2017 年度年审在时做调整?个人偏向于因为 2017 年 8 月份此部分差额退税部分才经批准，故应该调整到下半年，是否合理。

回答人：chenyiwei
截至 2016 年底，能否享受国家规划布局内重点软件企业税收优惠仍存在重大不确定性，后来这些事项都是 2017 年内新发生的，所以应作为 2017 年度的发生额，不追溯前期（即使是在IPO报表中），但附注中应充分披露该事项的来龙去脉及其会计处理的具体情况，特别是将所得税影响数计入本期对当期所得税费用的影响金额。